臺灣臺中地方法院刑事判決
111年度訴字第706號
                                     111年度訴字第1385號
公  訴  人  臺灣臺中地方檢察署檢察官
被      告  黃子銘



選任辯護人  馬惠怡律師（法扶律師）
被      告  蘇冠丞




選任辯護人  王品懿律師（法扶律師）
上列被告等因違反毒品危害防制條例案件，經檢察官提起公訴（
111年度偵字第1755號、第8694號）及追加起訴（111年度偵字第
23137號），本院判決如下：
    主    文
黃子銘犯販賣第二級毒品罪，處有期徒刑伍年參月。扣案如附表
一編號1、2所示之物，均沒收；又犯販賣第二級毒品罪，處有期
徒刑伍年壹月。扣案如附表一編號1所示之物沒收。應執行有期
徒刑伍年肆月。
蘇冠丞犯販賣第二級毒品罪，處有期徒刑伍年貳月。扣案如附表
二編號2所示之物沒收；未扣案如附表二編號1所示之物及未扣案
之犯罪所得新臺幣貳仟捌佰元均沒收，於全部或一部不能沒收或
不宜執行沒收時，追徵其價額。
    犯罪事實
一、黃子銘明知甲基安非他命屬毒品危害防制條例第2條第2項第
    2款所列管之第二級毒品，不得非法持有、販賣，竟仍意圖
    營利，基於販賣第二級毒品甲基安非他命之犯意，分別為下
    列行為：
  ㈠於民國110年7月5日以附表一編號1手機內之Line通訊軟體與
    蘇冠丞聯絡，與蘇冠丞達成以新臺幣（下同）2萬元之價格
    ，販賣第二級毒品甲基安非他命6公克予蘇冠丞之合意後，
    蘇冠丞即於同日18時57分許，轉帳2萬元至黃子銘之中國信
    託商業銀行帳號000-000000000000號帳戶，由黃子銘透過LA
    LAMOVE機車快遞，先送2公克之第二級毒品甲基安非他命至
    臺中市○區○○路0段000號蘇冠丞上班之公司前交予蘇冠丞。
    嗣因剩餘之4公克第二級甲基安非他命拖欠太久，蘇冠丞乃
    與黃子銘發生爭執，黃子銘遂於同年月16日以Line pay之方
    式退款2萬元毒品價金予蘇冠丞。其後，黃子銘於同日14時2
    6分許告知蘇冠丞可以補毒品給伊，經蘇冠丞詢問「一樣兩
    萬嗎」等語，黃子銘回覆「對」。蘇冠丞遂於同日19時36分
    許，再匯款2萬元價金至上開黃子銘之帳戶內，黃子銘乃承
    繼原先之販賣第二級毒品甲基安非他命之犯意，於同日晚間
    某時透過LALAMOVE機車快遞，再送第二級甲基安非他命2公
    克至臺中市○區○○街00號蘇冠丞居所旁交付予蘇冠丞，最後
    僅積欠2公克之第二級甲基安非他命未交付。嗣因警方查獲
    如下述「二」所示蘇冠丞販毒犯行後續行查緝，乃於111年2
    月24日11時20分許，持本院核發之搜索票搜索黃子銘位於臺
    中市○○區○○路000○0號之住處，並扣得如附表一編號1至4等
    物。
  ㈡於110年7月7日某時，以附表一編號1之手機與王冠酈透過簡
    訊聯絡後，達成以2500元之價格，販賣第二級毒品甲基安非
    他命1公克予王冠酈之合意後，黃子銘即於同日21時24分許
    ，透過LALAMOVE機車快遞，指派不知情之送貨司機王明田運
    送1公克甲基安非他命至王冠酈位於臺中市○○區○○○路000號
    之住處樓下交付予王冠酈，王冠酈於當日成功收貨，然王冠
    酈尚賒欠毒品價金2500元。
二、蘇冠丞明知甲基安非他命屬毒品危害防制條例第2條第2項第
    2款所列管之第二級毒品，不得非法持有、販賣，竟仍意圖
    營利，基於販賣第二級毒品甲基安非他命之犯意，於110年5
    月16日12時24分許起，於楊明遠（通訊軟體Line暱稱為「Hi
    karu」）以通訊軟體Line傳訊詢問：「想請問方便幫忙拿0.
    5嗎」等語後，以附表二編號1之手機（內含附表二編號2之
    門號0000000000號SIM卡1張）內之通訊軟體Line傳訊（蘇冠
    丞之通訊軟體Line暱稱為「R」）回以：「我這邊沒得分耶
    ，有認識的可幫你拿」、「（楊明遠：那多少呀）2800」、
    「要先給我錢我才能幫你拿」等語，而與楊明遠達成以2800
    元之價格販賣第二級毒品甲基安非他命0.5公克之合意後，
    楊明遠即於同年月18日14時58分許，匯款2800元至蘇冠丞之
    中國信託商業銀行帳號000-000000000000號帳戶，其後蘇冠
    丞改口向楊明遠稱前開毒品價格為3000元，並於同日晚間某
    時傳訊予楊明遠稱：「再補200給我」等語。嗣蘇冠丞於同
    年月20日10時45分許，在楊明遠位於臺中市○區○○路000○0號
    11樓之6之租屋處樓下交付0.5公克之第二級毒品甲基安非他
    命1包予楊明遠，然楊明遠尚賒欠購毒價金200元。嗣蘇冠丞
    因另起販毒案件，於110年9月7日16時許遭警拘提，並扣得
    附表二編號1至9等物，經警檢視附表二編號1之手機（內含
    附表二編號2之門號0000000000號SIM卡1張）內容時，發現
    上情，因而破獲。
三、案經臺中市政府警察局第四分局報告臺灣臺中地方檢察署檢
    察官偵查起訴及追加起訴。
    理    由
一、證據能力部分： 
  ㈠按被告以外之人於審判外之陳述，雖不符刑事訴訟法第159條
    之1 至第159 條之4 之規定，而經當事人於審判程序同意作
    為證據，法院審酌該言詞陳述或書面陳述作成時之情況，認
    為適當者，亦得為證據。刑事訴訟法第159 條之5 第1 項定
    有明文。經查，本判決以下所引用被告黃子銘、蘇冠丞以外
    之人於審判外之言詞或書面陳述，對被告黃子銘、蘇冠丞而
    言，性質上屬傳聞證據，惟被告黃子銘、蘇冠丞均已知悉有
    刑事訴訟法第159 條第1 項之情形，被告黃子銘、蘇冠丞及
    其等辯護人均於本院準備、審理程序明示同意作為證據（本
    院訴706卷第65、172頁、本院訴1385卷第61、92頁），本院
    審酌上開證據作成時之情況，尚無違法取證或不當之情形，
    復與本案之待證事實間具有相當之關聯性，以之作為證據應
    屬適當，揆諸上開規定，應認有證據能力。
  ㈡又傳聞法則乃對於被告以外之人於審判外之言詞或書面陳述
    而為之規範，本判決以下所引用之非供述證據，無刑事訴訟
    法第159 條第1 項規定傳聞法則之適用，且與本案待證事實
    具有關聯性，亦查無依法應排除其證據能力之情形，依法自
    得作為證據。
二、認定犯罪事實所憑之證據及理由： 
  ㈠上開犯罪事實一㈠，業據被告黃子銘於偵查及本院準備程序、
    審理時坦承不諱；上開犯罪事實一㈡，業據被告黃子銘於警
    詢及本院準備程序、審理時坦承不諱；上開犯罪事實二，業
    據被告蘇冠丞於本院準備程序、審理時坦承不諱，核與證人
    楊明遠、王冠酈於警詢、偵查中之證述相符（偵1755卷第28
    -30、101-103頁、偵23137卷第42-43、45-46、137-138頁）
    ，並有被告蘇冠丞及證人楊明遠之通訊軟體LINE個人資料、
    通訊軟體LINE對話紀錄、證人楊明遠之轉帳交易紀錄、指認
    犯罪嫌疑人紀錄表暨真實姓名對照表（證人楊明遠指認被告
    蘇冠丞、被告蘇冠丞指認被告黃子銘、證人王冠酈指認被告
    黃子銘）、臺中市政府警察局第四分局搜索扣押筆錄、扣押
    物品目錄表、被告蘇冠丞搜索現場照片、扣押物照片、中國
    信託商業銀行股份有限公司110年10月6日中信銀字第110224
    839260238號函暨檢附之被告蘇冠丞帳號000000000000號交
    易明細表、110年10月25日中信銀字第11022483928163號函
    暨檢附之證人楊明遠帳號000000000000號開戶基本資料、11
    1年1月6日中信銀字第111224839003930號函暨檢附之被告黃
    子銘帳號000000000000號開戶基本資料及交易明細表、被告
    黃子銘與被告蘇冠丞間通訊軟體對話紀錄、臺中市政府警察
    局第四分局查獲涉嫌毒品危害防制條例案件扣案毒品初步鑑
    驗報告單、被告黃子銘與lalamove快遞人員間簡訊對話紀錄
    、衛生福利部草屯療養院111 年3 月11日草療鑑字第111030
    0026號鑑驗書、111 年3 月24日草療鑑字第1110300027號鑑
    驗書、被告黃子銘與證人王冠酈間簡訊對話紀錄、扣押物照
    片、臺中市政府警察局第四分局111年5月19日中市警四分偵
    字第1110018250號函及檢附員警職務報告等件在卷可稽（偵
    1755卷第23-26、33-39、63-71、77-87、133-148頁、偵869
    4卷第31、39-45、49-58、69-73、85、151、171-173頁、偵
    23137卷第49-51、71-79、177-179頁、本院訴706卷第85-87
    頁），復有如附表一編號1、2等物、附表二編號1（原經扣
    案，嗣經檢察官於111年9月15日發還被告蘇冠丞具領，有臺
    灣臺中地方檢察署檢察官扣押沒收物品處分命令在卷可稽，
    見本院訴706號卷第149頁）、2等物扣案可佐。足認被告黃
    子銘、蘇冠丞前揭任意性自白與事實相符，堪以採信。
  ㈡按販賣毒品者，其主觀上須有營利之意圖，且客觀上有販賣
    之行為，即足構成，至於實際上是否已經獲利，則非所問（
    最高法院93年度台上字第1651號判決意旨參照）。我國查緝
    毒品之施用或販賣一向執法甚嚴，對於販賣毒品者尤科以重
    度刑責，又販賣毒品既係違法行為，當非可公然為之，亦無
    公定價格，且容易分裝並增減分量，而每次買賣之價量，可
    能隨時依雙方關係深淺、資力、需求量及對行情之認知、來
    源是否充裕、查緝是否嚴謹、購買者被查獲時供述購買對象
    之可能風險之評估等情形，而異其標準，非可一概而論，是
    販賣之利得，誠非固定，除非經行為人詳細供出各次所販賣
    之毒品之進價及售價，且數量俱臻明確外，實難查得其交易
    實情，且販賣毒品係重罪，且毒品量微價高，取得不易，若
    非有利可圖，一般人當無甘冒重度刑責而提供毒品給他人可
    能，是其販入之價格必較售出之價格低廉，而有從中賺取買
    賣價差或量差牟利之意圖及事實，應屬合理之認定，縱使販
    賣之人從價差或量差中牟利方式雖異，其意圖營利之非法販
    賣行為，均屬有償行為。查被告黃子銘就犯罪事實欄一㈠販
    賣第二級毒品甲基安非他命6公克予被告蘇冠丞可獲得2萬元
    ；就犯罪事實欄一㈡販賣第二級毒品甲基安非他命1公克予證
    人王冠酈可獲得2500元等情，業據被告黃子銘於警詢、偵查
    、本院準備程序及審理時自承在卷（偵23137卷第39頁、偵8
    694卷第199-201頁、本院訴706卷第63-64、185頁、本院訴1
    385卷第60頁）；被告蘇冠丞就犯罪事實欄二販賣第二級毒
    品甲基安非他命0.5公克予證人楊明遠可獲得3000元等情，
    亦據被告蘇冠丞於本院準備程序、審理中自承在卷（本院訴
    706卷第63-64、185頁），又被告黃子銘就犯罪事實欄一㈠、
    ㈡、被告蘇冠丞就犯罪事實欄二販賣第二級毒品甲基安非他
    命之犯行均屬重罪，被告2人交易毒品如無利可圖，被告2人
    當無甘冒觸犯刑罰之高度風險交易毒品，是被告2人主觀上
    顯均有營利之意圖而為販賣前開第二級毒品之犯意，應堪認
    定。  
  ㈢綜上所述，本案事證明確，被告2人上揭犯行均堪以認定，應
    依法論科。
三、論罪科刑：
  ㈠核被告黃子銘如犯罪事實欄一㈠、㈡所為、被告蘇冠丞如犯罪
    事實欄二所為，均係犯毒品危害防制條例第4條第2項之販賣
    第二級毒品罪。被告黃子銘、蘇冠丞各該販賣前持有第二級
    毒品甲基安非他命之低度行為，應各為販賣之高度行為所吸
    收，均不另論罪。
  ㈡被告黃子銘所犯如犯罪事實欄一㈠、㈡所示之2次犯行間，犯意
    各別，行為互殊，應予分論併罰。
  ㈢按犯毒品危害防制條例第4條至第8條之罪於偵查及歷次審判
    中均自白者，減輕其刑。毒品危害防制條例第17條第2項定
    有明文。另按毒品危害防制條例第17條第2項規定所謂「自
    白」，係指對自己之犯罪事實全部或主要部分為肯定供述之
    意。販賣毒品與無償轉讓、合資購買、代購、幫助他人施用
    毒品或與他人共同持有毒品，係不同之犯罪事實。行為人主
    觀上有無營利之意圖，乃販賣、轉讓毒品、為他人購買毒品
    而成立幫助施用毒品等犯罪之主要分際，亦為各該犯罪異其
    刑罰輕重之評價原因，屬販賣毒品罪之重要主觀構成要件事
    實。行為人至少應對於其所販賣之毒品種類，以及價金為肯
    定之供述，始得認為已自白販賣毒品。倘行為人僅承認無償
    轉讓、合資購買、代購、幫助他人施用毒品或與他人共同持
    有毒品，或就販賣毒品犯罪之營利意圖未作供認，均難認已
    就販賣毒品之犯罪事實為自白，要無上揭減輕其刑規定之適
    用（最高法院111年度台上字第4513號刑事判決）。
  ⒈查被告黃子銘就就犯罪事實欄一㈠所示犯行，於偵查中以刑事
    答辯狀、於本院審理時均自白犯罪（偵8694號卷第199頁、
    本院訴706號卷第185頁）；就犯罪事實欄一㈡所示犯行，於
    警詢及本院審理時均自白犯罪（偵23137號卷第39頁、本院
    訴1385號卷第105頁），爰依前開規定，就被告黃子銘所犯
    之犯罪事實欄一㈠、㈡部分均減輕其刑。
  ⒉查被告蘇冠丞就犯罪事實欄二所示犯行，於偵查中稱：我跟
    證人楊明遠是朋友，我們彼此知道都有在施用甲基安非他命
    ，證人楊明遠主動詢問我能不能幫他拿甲基安非他命，我就
    幫證人楊明遠拿甲基安非他命，我沒有任何利益。我沒有販
    售，也沒有為了營利等語（偵1755卷第116頁），顯見被告
    蘇冠丞於偵查中係供述替證人楊明遠代購第二級毒品甲基安
    非他命，並否認主觀上有販賣毒品之營利意圖，難認被告蘇
    冠丞已於偵查中自白販賣第二級毒品之犯罪事實，自無上揭
    減輕其刑規定之適用。
  ㈣按毒品危害防制條例第17條第1項減輕或免除其刑之規定，須
    被告先有供述毒品來源之正犯或共犯等相關證據資料，使警
    方或偵查犯罪機關據以確實查獲其人、其犯行之結果，二者
    兼備並有因果關係，始能獲上述寬典。又所謂確實查獲其人
    、其犯行者，須被告供述毒品來源之事證翔實具體且有充分
    之說服力，方得獲邀上開減免其刑之寬典，以免因此一損人
    利己之誘因而無端嫁禍第三人。是被告供出毒品來源資訊與
    其所犯本案無關，或偵查犯罪機關認不具證據價值而未確實
    查獲者，即與上開規定不符，無其適用之餘地（最高法院11
    1年度台上字第4599號判決意旨參照）。
  ⒈被告黃子銘就犯罪事實欄一㈠之毒品來源，僅於偵查中供稱：
    其毒品來源為通訊軟體Line暱稱「情趣小葵」之人等語；就
    犯罪事實欄一㈡之毒品來源，則於警詢供稱：會回去找到毒
    品上手之姓名或電話等資料後再提供給警方等語（偵23137
    卷第39頁、偵8694卷第125頁）。足見，被告黃子銘就犯罪
    事實欄一㈠之毒品來源僅供稱為Line暱稱「情趣小葵」之人
    ，然並未提供該人之真實姓名年籍等相關證據資料以供查緝
    ；又就犯罪事實欄一㈡部分，被告黃子銘並未向警方供述其
    毒品來源，是本案犯罪事實欄一㈠、㈡均無因被告黃子銘之供
    述而查獲其毒品來源之情形，此亦有臺中市政府警察局第四
    分局函文暨職務報告在卷可佐（本院訴706號卷第85-87頁）
    ，故就被告黃子銘所犯之犯罪事實欄一㈠、㈡犯行，均無從依
    毒品危害防制條例第17條第1項規定減輕其刑。
  ⒉被告蘇冠丞固於警詢供稱其所犯本案犯罪事實欄二之毒品來
    源為綽號「黃濤」之被告黃子銘等語（偵8694卷第63-65頁
    ）。然警方依被告蘇冠丞之供述所查獲之被告黃子銘於110
    年7月5日販賣第二級毒品甲基安非他命予被告蘇冠丞之犯行
    （即犯罪事實欄一㈠部分），係在被告蘇冠丞本案犯罪事實
    欄二所為犯行之後，有臺中市政府警察局第四分局解送人犯
    報告書、本案起訴書在卷可稽（偵8694號卷第23-25、211-2
    16頁）。是被告蘇冠丞供出之毒品來源資訊與其所犯本案犯
    罪事實欄二之犯行顯然無關，自無毒品危害防制條例第17條
    第1項規定之適用。
  ㈤按刑法第59條規定之酌量減輕其刑，必須犯罪另有特殊之原
    因與環境，在客觀上足以引起一般同情，認為即使予以宣告
    法定最低度刑，猶嫌過重者，始有其適用。此所謂法定最低
    度刑，固包括法定最低本刑；惟遇有其他法定減輕之事由者
    ，則應係指適用其他法定減輕事由減輕其刑後之最低度刑而
    言。倘被告別有法定減輕事由者，應先適用法定減輕事由減
    輕其刑後，猶認其犯罪之情狀顯可憫恕，即使科以該減輕後
    之最低度刑仍嫌過重者，始得適用刑法第59條規定酌量減輕
    其刑（最高法院100年度台上字第744號判決意旨參照）。
  ⒈被告黃子銘雖請求依刑法第59條減輕其刑等語。然查被告黃
    子銘就犯罪事實欄一㈠、㈡所犯，依前開毒品危害防制條例第
    17條第2項減輕事由減刑後，均已屬寬減，其不思以正常管
    道賺取金錢，販賣第二級毒品予同案被告蘇冠丞、證人王冠
    酈，對社會治安及他人身心之戕害匪淺，且被告黃子銘本案
    販賣第二級毒品之次數為2次，其中就犯罪事實欄一㈠販賣第
    二級毒品之數量為6公克、價金為2萬元；就犯罪事實欄一㈡
    之販賣第二級毒品之數量為1公克、價金為2500元，且被告
    黃子銘為犯罪事實欄一㈠所示犯行後，相隔2日旋即又犯下犯
    罪事實欄一㈡之犯行，客觀上均無情輕法重，足以引起一般
    同情之可堪憫恕情形，被告黃子銘犯罪當時亦無特殊之原因
    與環境，在客觀上足以引起一般同情而顯然可憫，均難認有
    即使科以該減輕後之最低度刑仍嫌過重之情形存在，其所為
    之犯罪事實欄一㈠、㈡犯行，均無適用刑法第59條規定酌量減
    輕其刑之餘地。
  ⒉被告蘇冠丞本案販賣毒品犯行僅1次，交易對象僅1人，數量
    為0.5公克，為小額零星販賣，以此犯罪情節而論，惡性尚
    非重大難赦，且與大盤毒梟或同案被告黃子銘之販賣行為，
    尚屬有別，參以本案被告蘇冠丞販賣第二級毒品之法定刑為
    無期徒刑或10年以上有期徒刑，刑度可謂重大，又無其他減
    刑規定之適用，倘對其論以法定最低本刑10年有期徒刑，就
    被告蘇冠丞客觀之犯行與主觀之惡性二者加以考量其犯罪情
    狀，認尚非不可憫恕，爰就被告蘇冠丞本案所為之犯罪事實
    欄二之犯行，依刑法第59條規定酌減其刑。 
  ㈥爰以行為人之責任為基礎，審酌被告黃子銘、蘇冠丞均明知
    毒品危害國人身心健康及社會秩序非淺，施用者亦經常因毒
    品之高度成癮性而難以戒除，影響其家庭生活及經濟狀況，
    竟無視於國家對於杜絕毒品犯罪之禁令，販賣第二級毒品予
    他人，嚴重危害國民健康、社會治安及風氣，行為均甚值非
    難，兼衡被告黃子銘就犯罪事實欄一㈠所示犯行於偵查及本
    院準備程序、審理中坦承犯行、就犯罪事實欄一㈡所示犯行
    於警詢及本院準備程序、審理中坦承犯行；被告蘇冠丞就犯
    罪事實欄二所示犯行於本院準備程序、審理中坦承犯行之犯
    後態度，並考量其等販賣毒品之種類、數量、次數等犯罪手
    段，暨被告2人於本院審理時自陳之智識程度、經歷、家庭
    生活狀況、素行等一切情狀，分別量處如主文所示之刑。並
    就被告黃子銘所犯，衡酌各罪之犯罪類型、行為態樣、手段
    、動機、侵害法益種類及責任非難程度，而為整體評價後，
    定其應執行之刑如主文所示。
四、沒收：
  ㈠按犯第4條至第9條、第12條、第13條或第14條第1項、第2項
    之罪者，其供犯罪所用之物，不問屬於犯罪行為人與否，均
    沒收之，毒品危害防制條例第19條第1 項定有明文。
  ⒈查扣案附表一編號1之手機1支（含門號0000000000號SIM卡1
    張，IMEI：000000000000000、000000000000000），係被告
    黃子銘所有，供本案犯罪事實欄一㈠、㈡販賣第二級毒品犯行
    之用，業據被告黃子銘於本院審理供陳在卷（本院訴706號
    卷第179頁）。爰依前開規定，於被告黃子銘各次罪刑主文
    項下均宣告沒收。
  ⒉未扣案之附表二編號1之灰色手機1支（原經扣案，嗣經檢察
    官發還被告蘇冠丞具領，業如前述）、扣案之附表二編號2
    之門號0000000000號SIM卡1張，均係被告蘇冠丞所有，供本
    案犯罪事實欄二販賣第二級毒品犯行之用，業據被告蘇冠丞
    於警詢、本院審理供陳在卷（偵1755卷第18、20-21頁、本
    院訴706號卷第179頁）。爰依前開規定，均於被告蘇冠丞所
    犯罪刑主文項下宣告沒收，併依刑法第38條第4項規定，就
    未扣案之附表二編號1之灰色手機1支，於全部或一部不能沒
    收或不宜執行沒收時，追徵其價額。至扣案如附表二編號2
    之門號0000000000號SIM卡1張，雖已於被告蘇冠丞所犯另案
    即本院110年度訴字第1866號判決宣告沒收，惟上開門號SIM
    卡既係被告蘇冠丞所有用以聯繫本案販賣第二級毒品犯行之
    物，於本案仍應宣告沒收（最高法院104年度台上字第1186
    號判決意旨參照），附此敘明。
  ㈡按犯罪所得，屬於犯罪行為人者，沒收之；沒收，於全部或
    一部不能沒收或不宜執行沒收時，追徵其價額，刑法第38條
    之1 第1 項前段、第3 項定有明文。經查：
  ⒈扣案附表一編號2之現金2萬元為被告黃子銘犯本案犯罪事實
    欄一㈠之犯行所收取之販毒價金，業據被告黃子銘於本院審
    理供陳在卷（本院訴706號卷第179頁），屬被告黃子銘之犯
    罪所得，爰依前開刑法第38條之1第1項前段規定，於被告黃
    子銘所犯之犯罪事實欄一㈠犯行項下，宣告沒收。至被告黃
    子銘所犯之犯罪事實欄一㈡犯行部分，證人王冠酈固於偵查
    中證稱：其有轉帳2500元予被告黃子銘、被告黃子銘的帳號
    其不確定等語（偵23137第138頁），然被告黃子銘於警詢否
    認其已收取該筆2500元之販毒價金等語（偵23137卷第39頁
    ），卷內亦無積極證據足認被告黃子銘有收取該部分之販毒
    價金，爰不予宣告沒收。
  ⒉被告蘇冠丞就本案犯罪事實欄二之犯行，已實際收取販毒價
    金2800元，業據被告蘇冠丞於偵查、本院審理供陳在卷（偵
    1755號卷第116頁、本院訴706號卷第183頁），屬被告蘇冠
    丞之犯罪所得，雖未扣案，仍應依前開刑法第38條之1第1項
    前段、第3項規定，於被告蘇冠丞所犯犯罪事實欄二之犯行
    項下，宣告沒收，於全部或一部不能沒收或不宜執行沒收時
    ，追徵其價額。
  ㈢至扣案如附表一編號3至4、附表二編號3至9所示等物，均無
    證據證明與本案犯行相關，均無從宣告沒收，附此敘明。　
據上論斷，應依刑事訴訟法第299 條第1 項前段，毒品危害防制
條例第4條第2項、第17條第2項、第19條第1項，刑法第11條、第
59條、第51條第5款、第38條之1第1項前段、第3項，判決如主文
。
本案經檢察官洪佳業提起公訴及追加起訴，檢察官郭逵、黃楷中
到庭執行職務。
中　　華　　民　　國　　111 　年　　12　　月　　6   　日
                  刑事第十一庭 審判長法  官 丁智慧
　　　　　　　　　　　　　　　　　 　法　官 戰諭威
                                     法  官 蔡逸蓉 
以上正本證明與原本無異。
如不服本判決應於收受送達後20日內向本院提出上訴書狀，並應
敘述具體理由；其未敘述上訴之理由者，應於上訴期間屆滿後20
日內向本院補提理由書（均須按他造當事人之人數附繕本）「切
勿逕送上級法院」。
                                     書記官 蔡秀貞　
中　　華　　民　　國　　111 　年　　12　　月　　6 　　日
附錄論罪科刑法條
毒品危害防制條例第4條
製造、運輸、販賣第一級毒品者，處死刑或無期徒刑；處無期徒
刑者，得併科新臺幣三千萬元以下罰金。
製造、運輸、販賣第二級毒品者，處無期徒刑或十年以上有期徒
刑，得併科新臺幣一千五百萬元以下罰金。
製造、運輸、販賣第三級毒品者，處七年以上有期徒刑，得併科
新臺幣一千萬元以下罰金。
製造、運輸、販賣第四級毒品者，處五年以上十二年以下有期徒
刑，得併科新臺幣五百萬元以下罰金。
製造、運輸、販賣專供製造或施用毒品之器具者，處一年以上七
年以下有期徒刑，得併科新臺幣一百五十萬元以下罰金。
前五項之未遂犯罰之。
附表一：被告黃子銘扣案物
編號 物品名稱及數量 備註 1 IPHONE 12手機1支（含門號0000000000號SIM卡1張、IMEI：000000000000000、000000000000000） 供犯罪所用，依毒品危害防制條例第19條第1項宣告沒收 2 新臺幣2萬元 犯罪所得，依刑法第38條之1第1項前段宣告沒收 3 黑色包裝毒咖啡包1包 與本案無關 4 已開封注射針筒8支 與本案無關 
附表二：被告蘇冠丞扣案物
編號 物品名稱及數量 備註 1 IPHONE灰色手機1支 ⒈供犯罪所用 ⒉原經扣案，嗣經檢察官發還被告蘇冠丞具領（本院訴706卷第149頁） ⒊依毒品危害防制條例第19條第1項宣告沒收，併依刑法第38條第4項規定追徵價額 2 門號0000000000號SIM卡1張 供犯罪所用，依毒品危害防制條例第19條第1項宣告沒收 3 吸食器2組 與本案無關 4 玻璃球2支 與本案無關 5 吸食管3支 與本案無關 6 藥鏟2支 與本案無關 7 殘渣袋6袋 與本案無關 8 置物袋2個 與本案無關 9 APPLE WATCH 1只（不含錶帶）　　 與本案無關